臺灣士林地方法院刑事判決
公　訴　人　臺灣士林地方法院檢察署檢察官
被　　　告　甲○○
選任辯護人　王國傑律師
上列被告因過失致死案件，經檢察官提起公訴 (93年度偵字第
1045號），本院於訊問被告後，被告為有罪之陳述，經裁定認為
宜以簡式審判程序審理並判決如下：
    主  文
甲○○因過失致人於死，處有期徒刑參月，如易科罰金，以參佰
元折算壹日，緩刑貳年。
    事  實
一、甲○○於民國92年12月11日晚間8 時許，駕駛車牌T6-6268
    號自用小客車，沿臺北縣汐止市○○○路○ 段往臺北方向行
    駛，途經該路段17.5公里處時，本應注意汽車行駛時，若因
    雨霧致視線不清時，應減速慢行，作隨時停車之準備，且應
    注意車前狀況，隨時採取必要之安全措施，而依當時天候雨
    、夜間無照明、路面濕潤無缺陷、無障礙物、視距不良等一
    切情狀，又無不能注意之情事，竟疏於注意，未留意前方動
    態，且未減速慢行，仍以時速40至50公里之速度行駛。適行
    人陳天賜欲橫越新台五路之快車道時，亦疏未注意左右來車
    貿然穿越，甲○○發現時已避煞不及，致陳天賜遭甲○○駕
    駛之自小客車撞倒於地，受有顱內出血等傷害，陳天賜經送
    三軍總醫院急救後，延至同日晚間10時8 分許，仍不治死亡
    。甲○○於肇事後，在未被有偵查犯罪職權之公務員發覺前
    ，向前往現場處理車禍之警員坦承為肇事者並願接受裁判。
二、案經甲○○自首並經被害人陳天賜之舅舅乙○○訴由臺北縣
    政府警察局汐止分局報告臺灣士林地方法院檢察署檢察官及
    臺灣士林地方法院檢察署檢察官相驗後自動檢舉偵查起訴。
    理  由
一、訊據被告甲○○對於上揭犯罪事實坦承不諱，核與告訴人乙
    ○○所指訴情節相符，復有道路交通事故現場圖、調查報告
    表(一)、(二)、事故補充資料、三軍總醫院診斷證明書、臺灣士
    林地方法院檢察署檢察官督同法醫師相驗屍體製作之勘驗筆
    錄、相驗屍體證明書、驗斷書各1 份、相驗照片12張及事故
    現場照片24張等在卷可參，堪信被告之自白與事實相符。
二、按行車速度，依速限標誌或標線之規定，無標誌或標線者，
    因雨霧致視線不清時，應減速慢行，作隨時停車之準備。又
    汽車行駛時，駕駛人應注意車前狀況，並隨時採取必要之安
    全措施，道路交通安全規則第93條第1 項第2 款、第94條第
    3 項分別定有明文。查本件肇事地點係無號誌之直路，且當
    時下雨致視距不良，有道路交通事故調查報告表(一)附卷足參
    ，被告駕車行經上開肇事地點時，自應注意遵守上揭規定，
    而依前揭調查報告表(一)各欄項目明細所載，當時該處天候雨
    、夜間無照明、路面狀態濕潤並無缺陷、無障礙物、視距不
    良，其並無不能注意之情形，竟疏未注意，未注意車前狀況
    及減速慢行，致肇本件車禍，其有過失甚明。又本件經送台
    灣省台北縣區車輛行車事故鑑定委員會鑑定，鑑定結果亦同
    此認定，認被害人違規穿越道路，且穿越道路時未注意左右
    來車，為肇事主因，而被告駕駛自小客車，雨天未減速慢行
    且未注意車前狀況，為肇事次因，有上開委員會93年4 月6
    日北鑑字第930035號函及鑑定意見書各1 份附卷可按。雖被
    害人違規穿越道路，且未注意左右來車，亦同有過失，惟仍
    不因此解免被告過失刑責，又被害人陳天賜確因本件車禍而
    死亡，被告之過失行為與被害人陳天賜之死亡間，顯有相當
    因果關係，本件事證明確，被告犯行堪予認定，應予依法論
    科。
三、核被告所為，係犯刑法第276 條第1 項之過失致死罪。被告
    於肇事後立刻報警處理，在未被有偵查犯罪職權之公務員發
    覺前，向前往現場處理車禍之臺北縣政府警察局汐止分局交
    通分隊警員自首犯罪，坦承肇事而接受裁判，有臺北縣政府
    警察局汐止分局偵辦交通事故案件涉嫌人是否自首調查表1
    紙附卷可佐，為對於未發覺之罪自首而接受裁判，應依刑法
    第62條前段之規定減輕其刑。又被告因雨霧致視線不清，未
    減速慢行，作隨時停車之準備，復未注意車前狀況，致肇本
    件車禍，被告顯非依規定駕車行駛，雖被害人陳天賜亦有違
    規擅自進入快車道之過失，亦無道路交通管理處罰條例第86
    條第2 項，減輕其刑之適用，附此敘明（最高法院79年台上
    字第1123號判決、82年台上字第424 號判決、90年台非字第
    58號判決要旨參照）。爰審酌被告因過失行為致生被害人死
    亡之結果，犯罪所生危害頗鉅，被害人與有過失，及犯後坦
    承犯行，態度良好等一切情狀，量處如主文所示之刑，並諭
    知易科罰金之折算標準。又被告前未曾受有期徒刑以上刑之
    宣告，此有臺灣高等法院被告前案紀錄表1 份附卷可憑，其
    因一時駕駛疏忽，而偶罹刑典，且犯後已與告訴人達成和解
    ，並當庭給付告訴人新台幣24萬元郵局匯票，堪信經此次刑
    之宣告後，應知警惕而無再犯之虞，本院因認暫不執行其刑
    為當，併予宣告緩刑2 年，用啟自新。
據上論斷，應依刑事訴訟法第273 條之1 第1 項、第299 條第1
項前段，刑法第276 條第1 項、第62條前段、第74條第1 款，罰
金罰鍰提高標準條例第1 條前段、第2 條，判決如主文。
本案經檢察官謝榮林到庭執行職務。
中　　華　　民　　國　　94　　年　　7 　　月　　12　　日
                  刑事第四庭法  官    許碧惠
以上正本證明與原本無異。
如不服本判決，應於判決送達後10日內，向本院提出上訴狀。
                            書記官    徐仁豐
中　　華　　民　　國　　94　　年　　7 　　月　　12　　日
附錄本判決論罪科刑依據之法條：
刑法第276條第1項
因過失致人於死者，處2 年以下有期徒刑、拘役或2000元以下罰
金。
